# 一致行动人形成的同一控制，如何编制期初合并报表

提问人：wyx1963 时间：2012-02-06 11:20:51
请教：五个自然人下属有四个企业，他们四人股份合计占90%，都是这五个人自身的资产，任何人没有绝对控股。这四个企业分别是A.B.C和甲企业，期初：B企业控制甲企业，甲企业是外企,其他企业之间无投资关系。期末：甲企业控制A.B.C三个企业，外商退出。
请问：1.是否是同一控制；2.如果是同一控制，期初如何合并？

回答人：chenyiwei
如果这五个自然人没有就他们在这四个企业的财务、经营决策事项的表决中采取一致行动达成协议，则尽管这四家公司的股权架构可能相同，但都不存在一个共同的控股股东或者实际控制人，此时不应认为发生在这些企业之间的重组是同一控制下的企业合并。这个问题建议与券商、律师协商（包括参考证监会关于《首次公开发行股票并上市管理办法》第十二条解释问题的 2007 年第 1 号“证券期货法律适用意见”），看看如何取证和处理，任何判断和结论都必须有充分、适当的客观证据支持。
如果确有证据表明申报期内这五人之间的同一控制关系稳定存在，且股权结构、一致行动机制和被投资企业的表决机制没有发生实质性变化的，也可能可以认定属于同一控制下合并。目前解释 5 号并未生效，所以同一控制下企业合并的合并报表编制仍然按《讲解2010 》的现有规定执行。

提问人：wyx1963 时间：2012-02-06 16:57:37
券商认为同一控制，会计师认为如果认定是同一控制的话，期初：四公司之间没有股权关系，只有b公司控制甲，可是到期末甲又变成三个公司的母公司，怎么做抵消分录，那不就成了简单相加了，另甲公司起初是b的子公司，简单相加就重复。

回答人：chenyiwei
同一控制下合并中如何编制合并日前合并报表的问题，本版面已讨论过很多次，之前确实是“简单相加”。你可以搜索一下。我也已经多次回复过。